# 增值税纳税义务产生时点

提问人：RSM@zyl 时间：2023-03-10 20:46:54
陈老师，企业发货时确认收入并开票，由于已经开票，所以达到了税务上的增值税纳税义务产生时点。但商品控制权转移是发生在客户签收之后，因此会计师做了跨期调整。此时是否需要调整增值税？如调整了增值税，是否需要调整相应的附加税？

回答人：chenyiwei
增值税纳税义务发生时间根据《增值税暂行条例》及其实施细则和相关税务规范性文件的规定确定。同时，《增值税暂行条例》第十九条规定：“发生应税销售行为，为收讫销售款项或者取得索取销售款项凭据的当天；先开具发票的，为开具发票的当天。”即，如果开票时间早于法定的纳税义务发生时间，则纳税义务发生时间也相应提前。
因此，会计上收入确认时点（商品控制权转移）晚于开票时间的，以开票时点作为增值税纳税义务发生时间，相应引发附加税计缴义务。